# 《求助》新租赁准则利息费用可否资本化

提问人：wx_5ed9a5c0c70b 时间：2021-12-16 20:01:47
采用新租赁准则，房屋装修竣工前（未投入使用）产生的房租和利息费用是否可以资本化？

回答人：chenyiwei
装修期间的使用权资产折旧（无论是否处于免租期内）可资本化计入“长期待摊费用——装修”的成本。
与租赁负债相关的利息费用应直接计入财务费用处理，不能资本化。